【裁判字號】    98,訴,2638
【裁判日期】    980807
【裁判案由】    毒品危害防制條例
【裁判全文】
臺灣板橋地方法院刑事判決              98年度訴字第2638號
公  訴  人  臺灣板橋地方法院檢察署檢察官
被      告  甲○○
                    （現另案於臺灣臺北監獄臺北分監執行）
上列被告因違反毒品危害防制條例案件，經檢察官提起公訴（98
年度毒偵字第3846、4679號），被告於本院準備程序進行中就被
訴事實為有罪之陳述，經本院合議庭裁定由受命法官獨任進行簡
式審判程序，判決如下：
    主  文
甲○○施用第二級毒品，累犯，處有期徒刑肆月。扣案之甲基安
非他命（驗餘淨重各零點陸柒零玖公克、零點零伍陸玖公克、零
點壹零參柒公克、零點伍壹捌柒公克），沒收銷燬之；扣案包裝
上開甲基安非他命之外包裝袋拾個、包裝袋壹個，均沒收之。又
施用第一級毒品，累犯，處有期徒刑捌月。扣案之海洛因（驗餘
淨重零點貳壹捌肆公克），沒收銷燬之；扣案包裝上開海洛因之
外包裝袋參個，均沒收之。應執行有期徒刑拾月。扣案之海洛因
（驗餘淨重零點貳壹捌肆公克）、甲基安非他命（驗餘淨重各零
點陸柒零玖公克、零點零伍陸玖公克、零點壹零參柒公克、零點
伍壹捌柒公克），沒收銷燬之；扣案包裝上開海洛因之外包裝袋
參個、扣案包裝上開甲基安非他命之外包裝袋拾個、包裝袋壹個
，均沒收之。
    事  實
一、甲○○前因施用毒品案件，經本院以94年度毒聲字第469 號
    裁定送觀察、勒戒後，認無繼續施用毒品之傾向，於民國94
    年9 月8 日觀察、勒戒執行完畢釋放，並由臺灣板橋地方法
    院檢察署檢察官以94年度毒偵字第2525號為不起訴處分確定
    。又因施用毒品及槍砲等案件，經本院先後以95年度簡上字
    第151 號、95年度易字第2060號判處有期徒刑8 月、3 月確
    定，上開二罪嗣經本院以96年度聲字第503 號裁定定應執行
    刑為有期徒刑10月確定，於96年5 月18日執行完畢。復因施
    用毒品案件，經國防部中部地方軍事法院以96年度訴字第94
    號判處有期徒刑1 年2 月確定，於97年8 月16日執行完畢。
    詎猶不思悛悔，基於施用第二級毒品甲基安非他命之犯意，
    在上開觀察、勒戒執行完畢後5 年內之98年5 月20日晚間8
    時許，在臺北縣新莊市○○街友人住處，以將第二級毒品甲
    基安非他命置於玻璃球吸食器內點火燒烤產生煙霧吸食之方
    式，施用第二級毒品甲基安非他命1 次；復另基於施用第一
    級毒品海洛因之犯意，於98年5 月22日某時，在臺北縣新莊
    市○○街附近之路上，以將第一級毒品海洛因摻入香菸點火
    吸食之方式，施用第一級毒品海洛因1 次。嗣於98年5 月22
    日下午3 時許，在臺北縣新莊市○○街76巷5 弄3 號B1樓之
    停車場為警查獲，並扣得甲○○所有之海洛因3 包（驗前淨
    重0.2190公克，取樣0.0006公克，驗餘淨重0.2184公克）、
    甲基安非他命10包（驗前淨重各0.6710公克、0.0570公克、
    0.1040公克、0.5190公克，取樣0.0001公克、0.0001公克、
    0.0003公克、0.0003公克，驗餘淨重各0.6709公克、0.0569
    公克、0.1037公克、0.5187公克）及包裝袋1 個，經甲○○
    同意採尿送驗，結果呈鴉片類及安非他命類陽性反應，始查
    悉上情。
二、案經行政院海岸巡防署海岸巡防總局北部地區巡防局及基隆
    市警察局第四分局報請臺灣板橋地方法院檢察署檢察官偵查
    起訴。本院於準備程序進行中，被告就被訴事實為有罪之陳
    述，經告知被告簡式審判程序之旨，並聽取當事人之意見後
    ，裁定進行簡式審判程序。
    理  由
一、上揭犯罪事實，業經被告甲○○於本院準備程序及審理中坦
    承不諱，並有海洛因3 包、甲基安非他命10包、包裝袋1 個
    扣案可資佐證，而被告經警於98年5 月23日採集其尿液檢體
    送驗結果，呈鴉片類及安非他命類陽性反應一情，亦有北部
    地區巡防局基隆查緝隊緝獲煙毒麻醉藥品案涉案嫌犯姓名代
    碼對照表、臺灣尖端先進生技醫藥股份有限公司98年6 月3
    日濫用藥物檢驗報告各1 紙附卷可參，另扣案之白色粉末3
    包，經送鑑定結果，驗前淨重0.2190公克，取樣0.0006公克
    ，驗餘淨重0.2184公克，均檢出第一級毒品海洛因成分，扣
    案之白色透明結晶5 包、淡黃色透明結晶1 包、鵝黃色結晶
    塊1 包、白色細結晶3 包，經送鑑定結果，驗前淨重各
    0.6710公克、0.0570公克、0.1040公克、0.5190公克，取樣
    0.0001公克、0.0001公克、0.0003公克、0.0003公克，驗餘
    淨重各0.6709公克、0.0569公克、0.1037公克、0.5187公克
    ，均檢出第二級毒品甲基安非他命成分，亦有交通部民用航
    空局航空醫務中心98年6 月11日航藥鑑字第0982861 號毒品
    鑑定書1 份在卷可稽，足認被告之自白與事實相符，洵堪採
    為認定事實之依據。事證明確，被告犯行已堪認定。此外，
    被告前因施用毒品案件，經本院以94年度毒聲字第469 號裁
    定送觀察、勒戒後，認無繼續施用毒品之傾向，於94年9 月
    8 日觀察、勒戒執行完畢釋放，並由臺灣板橋地方法院檢察
    署檢察官以94年度毒偵字第2525號為不起訴處分確定等情，
    復有臺灣高等法院被告前案紀錄表1 份在卷可考，被告於上
    開觀察、勒戒執行完畢釋放後，5 年內再犯本件施用毒品犯
    行，均應依法論科。
二、核被告甲○○所為，係犯毒品危害防制條例第10條第2 項之
    施用第二級毒品罪及同條例第10條第1 項之施用第一級毒品
    罪。其施用第一級毒品海洛因前後持有第一級毒品海洛因之
    低度行為，及施用第二級毒品甲基安非他命前後持有第二級
    毒品甲基安非他命之低度行為，應分別為施用之高度行為所
    吸收，均不另論罪。又被告所犯前開二罪間，犯意各別，應
    予分論併罰。又被告有如犯罪事實欄所載之犯罪科刑執行情
    形，有臺灣高等法院被告前案紀錄表1 份在卷可憑，其受有
    期徒刑之執行完畢後，5 年以內故意再犯本件有期徒刑以上
    之施用第一、二級毒品罪，為累犯，應各依刑法第47條第1
    項之規定加重其刑。爰審酌被告前已因施用毒品案件經送觀
    察、勒戒，仍不能戒除毒癮，再次漠視法令禁制而犯本罪，
    顯見其戒除毒癮之意志薄弱，惟念其犯後坦承犯行，態度尚
    佳，且施用毒品所生危害，實以自戕身心健康為主，對於他
    人生命、身體、財產等法益，尚無明顯而重大之實害等一切
    情狀，分別量處如主文所示之刑，並定其應執行刑，以示懲
    儆。又扣案之海洛因（驗餘淨重0.2184公克），屬查獲之第
    一級毒品，扣案之甲基安非他命（驗餘淨重各0.6709公克、
    0.0569公克、0.1037公克、0.5187公克），屬查獲之第二級
    毒品，不問屬於犯人與否，均應依毒品危害防制條例第18條
    第1 項前段規定併予宣告沒收銷燬之；而扣案包裝上開海洛
    因之外包裝袋3 個，係被告所有，供本件施用第一級毒品犯
    罪所用之物，扣案包裝上開甲基安非他命之外包裝袋10個、
    包裝袋1 個，係被告所有，供本件施用第二級毒品犯罪所用
    之物，業經被告供承在卷，爰均依刑法第38條第1 項第2 款
    規定併予宣告沒收之。
據上論斷，應依刑事訴訟法第273 條之1 第1 項、第299 條第1
項前段，毒品危害防制條例第10條第1 項、第2 項、第18條第1
項前段，刑法第11條、第47條第1 項、第51條第5 款、第38條第
1 項第2 款，判決如主文。
本案經檢察官李巧菱到庭執行職務。
中    華    民    國    98    年    8     月    7     日
                      刑事第十二庭  法  官    曾淑娟
上列正本證明與原本無異。
如不服本判決，應於判決送達後10日內敘明上訴理由，向本院提
出上訴狀 (應附繕本) ，上訴於臺灣高等法院。其未敘述上訴理
由者，應於上訴期間屆滿後20日內向本院補提理由書「切勿逕送
上級法院」。
                                    書記官    謝雪紅
中    華    民    國    98    年    8     月    7     日
附錄本案論罪科刑法條：
毒品危害防制條例第10條
施用第一級毒品者，處6 月以上 5 年以下有期徒刑。
施用第二級毒品者，處3 年以下有期徒刑。


司法院資訊處製作；財團法人民間司法改革基金會備份。
